【裁判字號】    99,訴,47
【裁判日期】    990311
【裁判案由】    妨害風化
【裁判全文】
臺灣苗栗地方法院刑事宣示判決筆錄        99年度訴字第47號
公  訴  人  臺灣苗栗地方法院檢察署檢察官
被      告  乙○○
            甲○○
上列被告等因妨害風化案件，經檢察官提起公訴（98年度偵字第
5999號、第6488號），因被告等於準備程序中就被訴事實為有罪
之陳述，經本院合議庭裁定改依簡式審判程序，本院於中華民國
99年3月11日下午4時許，在本院第3法庭宣示判決，出席職員如
下：
                審判長法  官  林靜雯
                      書記官  劉千瑄
                      通  譯  莊淑芬
法官起立朗讀判決主文、犯罪事實要旨、處罰條文、附記事項，
及告以上訴限制、期間並提出上訴狀之法院，且諭知記載其內容
如下：
一、主  文：
    乙○○共同犯圖利媒介性交罪，累犯，處有期徒刑陸月，如
    易科罰金，以新台幣壹仟元折算壹日。扣案如附表所示之物
    均沒收。
    甲○○共同犯圖利媒介性交罪，處有期徒刑伍月，如易科罰
    金，以新臺幣壹仟元折算壹日。扣案如附表所示之物均沒收
    。
二、犯罪事實要旨：
  (一)前科資料：
    乙○○前因妨害自由案，於民國98年1 月15日經本院以96年
    訴字第866 號判決判處有期徒刑5 月確定，甫於98年7 月26
    日因縮刑期滿執行完畢。（構成累犯）
  (二)甲○○與乙○○共同基於意圖使女子與他人為性交行為，而
    媒介以營利之犯意聯絡，自民國98年9 月底起，先由甲○○
    在苗栗縣苗栗市○○路161 號以開設「芬店SPA 生活會館」
    為掩護，然實際上卻係由甲○○與乙○○共同接續媒介女子
    許詔惠、洪卉與不特定之來店消費之男客從事性交行為，其
    收費方式以每50分鐘為一節，每節新臺幣（下同）2800元供
    男客從事性交易消費，其中甲○○與乙○○則自其中抽取80
    0 元以營利。嗣於98年11月8 日23時30分許，徐仁政、許信
    源前往該店消費時，經警持搜索票前往「芬店SPA 生活會館
    」執行搜索，當場在該店3 樓第1 房間內，查獲徐仁政與許
    詔惠正欲為性交行為；在第2 房間內，查獲許信源與洪卉甫
    完成性行為交易。並當場扣得未拆封保險套64個、已拆封未
    使用之保險套46個、使用過含精液之保險套7 個、保險套包
    裝袋42個、警報遙控器1 個、芬店SPA 館名片16張、VIP 卡
    64張、消費登記紙1 張、現金4000元等物，始查獲上情。
三、處罰條文：
    刑法第231 條第1 項。
四、附記事項：
  (一)按所謂集合犯，係一種構成要件類型，亦即立法者針對特定
    刑罰規範之構成要件，已預設其本身係持續實行之複次行為
    ，具備反覆、延續之行為特徵，將之總括或擬制成一個構成
    要件之「集合犯」行為；此種犯罪，以反覆實行為典型、常
    態之行為方式，具侵害法益之同一性，因刑法評價上為構成
    要件之行為單數，因而僅包括的成立一罪。刑事法若干犯罪
    行為態樣，本質上原具有反覆、延續實行之特徵，立法時既
    予特別歸類，定為犯罪構成要件之行為要素，則行為人基於
    概括之犯意，在密切接近之一定時、地持續實行之複次行為
    ，倘依社會通念，於客觀上認為符合一個反覆、延續性之行
    為觀念者，於刑法評價上，即應僅成立一罪，俾免有重複評
    價、刑度超過罪責與不法內涵之疑慮；學理上所稱「集合犯
    」之職業性、營業性或收集性等具有重複特質之犯罪均屬之
    ，例如經營、從事業務、收集、販賣、製造、散布等行為概
    念者是（最高法院96年度臺上字第3064號、95年度臺上字第
    1079號判決意旨參照）。而刑法第231 條第1 項前段之意圖
    使女子與他人為性交或猥褻行為，而媒介以營利罪，本質上
    即具有反覆性，倘行為人在密切接近之一定時間及空間內反
    覆容留、媒介女子與他人為性交或猥褻之行為，無非以此營
    利之營業性犯罪所當然，於行為概念上，應認為包括的一罪
    ，於刑法評價上自應僅成立集合犯一罪。查本件被告乙○○
    與被告甲○○所涉犯之意圖使女子與他人為性交而媒介以營
    利罪，依其犯罪內容，客觀上即有於短時間內密集實行犯罪
    之性質，而行為人主觀上亦係基於反覆實施之犯意為之，依
    社會通念，於客觀上應認為符合一個反覆、延續性之行為觀
    念，參諸前揭說明，渠等2 人雖自98年9 月底起迄同年11月
    8 日為警查獲時止，在該址多次反覆持續媒介女子與不特定
    男客為性交行為以牟利，惟既屬經營上開「芬店SPA 生活會
    館」之營業性行為而未曾間斷，按上所述，於概念上應評價
    為包括的一罪之集合犯而僅論以一罪。
  (二)經查，扣案之「芬店SPA 生活會館」未拆封保險套64個、使
    用過含精液之保險套7 個、保險套包裝袋42個、警報遙控器
    1 個、芬店SPA 館名片16張、VIP 卡64張、消費登記紙1 張
    、現金4000元，均為被告乙○○與被告甲○○所有，而供渠
    等為圖利媒介性交之犯罪使用及犯罪所得之物，故本於共同
    正犯責任共通之原則，均應依刑法第38條第1 項第2 款、第
    3 款之規定，分別於被告乙○○及被告甲○○項下宣告沒收
    。至扣案之已拆封未使用過之保險套46個均為案外人洪卉所
    有而非屬本案被告所有（見98年偵字第5999號卷第15頁背面
    、第32頁扣押物品目錄表），爰不予宣告沒收，附此敘明。
五、本判決除有下列情形外，不得上訴：
  (一)於本院訊問被告並告以所認罪名、法定刑及所喪失權利之程
    序終結前，被告撤銷協商合意或檢察官撤回協商聲請者。
  (二)被告協商之意思非出於自由意志者。
  (三)被告所犯之罪為死刑、無期徒刑、最輕本刑3 年以上有期徒
    刑之罪，或高等法院管轄第1 審案件。
  (四)被告有其他較重之裁判上一罪之犯罪事實者。
  (五)法院認應諭知免刑或免訴、不受理者。
  (六)協商判決所科之刑，非屬宣告緩刑之刑、2 年以下有期徒刑
    、拘役或罰金。
六、如不服本件判決，而有前項各款所列情形之1者，得自收受
    本判決筆錄正本之日起10日內，向本院提出上訴書狀，上訴
    於第2審法院。
中    華    民    國    99    年    3     月    11    日
                  臺灣苗栗地方法院刑事第二庭
                            書記官  劉千瑄
                      審判長法  官  林靜雯
以上正本證明與原本無異。
                            書記官  劉千瑄
中    華    民    國    99    年    3     月    11    日
附表：沒收物品表
┌──┬────────┬──────┬───────┐
│編號│ 扣 案 物 品    │  數    量  │  備  註      │
├──┼────────┼──────┼───────┤
│ 1  │未拆封保險套    │  64  個    │              │
├──┼────────┼──────┤              │
│ 2  │使用過含精液之保│  7   個    │左列扣案物品均│
│    │險套            │            │為被告乙○○及│
├──┼────────┼──────┤被告甲○○所有│
│ 3  │保險套包裝袋    │  42  個    │，而供渠等為圖│
│    │                │            │利媒介性交之犯│
├──┼────────┼──────┤罪使用及犯罪所│
│ 4  │警報遙控器      │  1   個    │得之物，本於共│
├──┼────────┼──────┤同正犯責任共通│
│ 5  │芬店SPA館名片   │  16  張    │之原則，均應依│
├──┼────────┼──────┤刑法第38條第1 │
│ 6  │VIP卡           │  64  張    │項第2款、第3款│
├──┼────────┼──────┤之規定，併予宣│
│ 7  │消費登記紙      │  1   張    │告沒收之      │
├──┼────────┼──────┤              │
│ 8  │現金            │  4000元    │              │
└──┴────────┴──────┴───────┘
附錄本宣示判決筆錄論罪科刑法條全文：
中華民國刑法第231 條第1 項：
意圖使男女與他人為性交或猥褻之行為，而引誘、容留或媒介以
營利者，處5 年以下有期徒刑，得併科10萬元以下罰金。以詐術
犯之者，亦同。

司法院資訊處製作；財團法人民間司法改革基金會備份。
